最高法院民事裁定　　　　　　　　　　　　　　　　九十三年度台抗字第一三七號
　　再 抗告 人　台南市政府
　　法定代理人　許添財
　　訴訟代理人　蔡進欽律師
右再抗告人因與相對人漢茵工程顧問股份有限公司間請求撤銷仲裁判斷事件，對於中
華民國九十二年十二月十二日台灣高等法院台南分院裁定（九十二年度抗字第四四二
號），提起再抗告，本院裁定如左：
    主  文
再抗告駁回。
再抗告訴訟費用由再抗告人負擔。
    理  由
按法院關於仲裁事件之程序，除仲裁法另有規定外，適用非訟事件法，非訟事件法未
規定者，準用民事訴訟法；提起撤銷仲裁判斷之訴，應於判斷書交付或送達之日起，
三十日之不變期間內為之。仲裁法第五十二條、第四十一條第二項前段分別定有明文
。關於仲裁事件程序文書之送達，非訟事件法及仲裁法均無規定，故應準用民事訴訟
法有關送達之規定。又訴訟代理人有受送達之權限者，送達應向該代理人為之；訴訟
代理人有二人以上者，均得單獨代理當事人，並就其受委任之事件有代受送達等一切
訴訟行為之權，此觀民事訴訟法第一百三十二條前段、第七十一條第一項、第七十條
第一項之規定，及本院四十四年台抗字第一九二號判例意旨自明。
查再抗告人與相對人間就「台南市○○路拓寬興建地下街暨地下停車場工程委託設計
監造契約」及「台南市○○路拓寬興建地下街暨地下停車場第二期工程委託設計監造
契約書」之爭議，合意提付仲裁，嗣經中華民國仲裁協會於民國九十一年十二月三十
一日，以八十九年仲雄聲義字第００七號作成仲裁判斷，該仲裁判斷書已於九十二年
一月七日分別送達與再抗告人及其代理人林曉瑩律師，有仲裁判斷書影本、仲裁判斷
書送達掛號郵件回執影本在卷可稽，並為再抗告人所不爭執，原法院因而認定已生合
法送達之效力，自送達翌日之九十二年一月八日起算，至同年二月六日止，即屆滿三
十日之不變期間，再抗告人遲至九十二年二月七日始提起本件撤銷仲裁判斷之訴，顯
逾上開不變期間，其訴即非合法，原法院維持第一審所為駁回再抗告人之訴之裁定，
駁回再抗告人之抗告，於法並無違背。再抗告人以仲裁事件之代理人除林曉瑩律師外
，尚有羅詩敏、黃慧萍、邵慶平、洪淑麗等律師，原法院認林曉瑩律師一人即有合法
收受權限，於法有違；又中華民國仲裁協會向再抗告人送達之仲裁判斷書，除以附有
回執之雙掛號郵寄外，尚隨文附「仲裁文書送達收據」一份，再抗告人承辦人陳銘輝
在該送達收據填載之送達時間為九十二年一月八日上午十時，則送達時間應以何者為
準，應函中華民國仲裁協會查詢以示尊重，原法院未予調查，亦有理由不備之違法云
云。惟查仲裁判斷書以送達再抗告人之日，即再抗告人於雙掛號郵件回執所填載之日
期，為送達之日，再抗告人之承辦人何時簽收，係內部作業問題，不影響送達之日期
；至代理人有二人以上者，均得單獨代理當事人收受文件，已如上述。再抗告意旨，
指摘原裁定不當，聲明廢棄，非有理由。
據上論結，本件再抗告為無理由，依民事訴訟法第四百九十五條之一第二項、第四百
八十一條、第四百四十九條第一項、第九十五條、第七十八條，裁定如主文。
中　　　華　　　民　　　國　　九十三　　年　　　三　　　月　　　五　　　日
                              最高法院民事第一庭
                                  審判長法官  李　錦　豐
                                        法官  楊　鼎　章
                                        法官  吳　麗　女
                                        法官  謝　正　勝
                                        法官  陳　國　禎
      右正本證明與原本無異
                                              書  記  官
中　　　華　　　民　　　國　　九十三　　年　　　三　　　月　　二十五　　日
                                                                        Ｂ
